【裁判字號】    97,交易,130
【裁判日期】    970331
【裁判案由】    公共危險
【裁判全文】
臺灣臺北地方法院刑事判決      九十七年度交易字第一三○號
公  訴  人  臺灣臺北地方法院檢察署檢察官
被      告  甲○○
上列被告因公共危險案件，經檢察官提起公訴（九十七年度偵字
第二三三五號），本院判決如下：
    主  文
甲○○服用酒類，不能安全駕駛動力交通工具而駕駛，累犯，處
有期徒刑陸月，如易科罰金，以新臺幣壹仟元折算壹日。
    事  實
一、甲○○於民國九十六年間因公共危險案件，經本院以九十六
    年度店交簡字第三七九號判處有期徒刑四月確定，嗣依中華
    民國九十六年罪犯減刑條例減為有期徒刑二月確定，於九十
    六年九月七日易科罰金執行完畢，猶不知悔改，於九十七年
    一月五日上午十一時許，在臺北縣新店市○○街九十五號麵
    攤飲用啤酒後，明知已飲酒過量，注意力、控制力及反應能
    力均顯然減低，業達不能安全駕駛動力交通工具之程度，猶
    於同日中午，騎乘車牌號碼ＷＴＳ—二三三號輕型機車，自
    上址出發欲返家，旋於同日下午一時二十分許，行經臺北縣
    新店市○○街二五二號前，經警攔查施以呼氣酒精濃度測試
    ，測得其呼氣中所含酒精濃度高達每公升○‧九三毫克，查
    悉上情。
二、案經臺北縣政府警察局新店分局報請臺灣臺北地方法院檢察
    署檢察官偵查起訴。
    理  由
壹、證據能力方面：
    按被告以外之人於審判外之言詞或書面陳述，除法律有規定
    者外，不得作為證據；又被告以外之人於審判外之陳述，雖
    不符同法第一百五十九條之一至第一百五十九條之四之規定
    ，而經當事人於審判程序同意作為證據，法院審酌該言詞陳
    述或書面陳述作成時之情況，認為適當者，亦得為證據。當
    事人、代理人或辯護人於法院調查證據時，知有第一百五十
    九條第一項不得為證據之情形，而未於言詞辯論終結前聲明
    異議者，視為有前項之同意，刑事訴訟法第一百五十九條第
    一項及第一百五十九條之五分別定有明文。本院資以認定本
    案犯罪事實之測試觀察紀錄表、駕駛人酒後生理協調平衡檢
    測紀錄卡、臺北縣政府警察局北縣警交字第Ｃ000000
    00號舉發違反道路交通管理事件通知單，均係警員就本件
    個案所製作之文書，其性質屬傳聞證據，然當事人於言詞辯
    論終結前對於上開傳聞證據並未提出異議，本院審酌前開證
    據資料製作時之情況，並無違法不當或證明力明顯過低之瑕
    疵，認以之作為證據應屬適當，揆諸刑事訴訟法第一百五十
    九條之五規定，前揭證據資料均有證據能力；至其餘資以認
    定本案犯罪事實之非供述證據（詳後述），亦查無違反法定
    程序取得之情形，依同法第一百五十八條之四反面規定，洵
    具證據能力，合先敘明。
貳、實體方面：
一、前揭事實業據被告甲○○坦承不諱（見本院卷第十九頁反面
    、第二十一頁），並有呼氣酒精濃度測定值表、測試觀察紀
    錄表、駕駛人酒後生理協調平衡檢測紀錄卡、臺北縣政府警
    察局北縣警交字第Ｃ00000000號舉發違反道路交通
    管理事件通知單在卷可稽（見臺灣臺北地方法院檢察署九十
    七年度偵字第二三三五號偵查卷第十三頁、第十四頁、第十
    五頁、第十九頁）。查酒精對人體之影響程度，當呼氣酒精
    濃度達每公升○‧五毫克時，為輕到中度中毒，有反應較慢
    、感覺減低、影響駕駛等症狀；當呼氣酒精濃度達每公升○
    ‧七五毫克時，將造成思考及個性行為改變等症狀；當呼氣
    酒精濃度達每公升一‧○毫克時，將造成中度中毒，而有步
    態不穩、噁心嘔吐、精神混惑不清晰等症狀，業經行政院國
    軍退除役官兵輔導委員會臺北榮民總醫院（八八）北總內字
    第二六八六八號函闡釋綦詳（見本院卷第二十二頁至第二十
    三頁）。被告飲酒後呼氣酒精濃度既已高達每公升○‧九三
    毫克，且於警方查獲過程有蛇行、車身搖擺不定等駕駛操控
    能力欠佳情形、其就生理平衡檢測表所為之測試亦不合格，
    此有呼氣酒精濃度檢測單、測試觀察紀錄表、駕駛人酒後生
    理協調平衡檢測紀錄卡可佐，足認被告飲酒後，其注意力、
    控制力及反應能力均顯然減低，已達不能安全駕駛動力交通
    工具之狀態，是被告任意性自白核與事實相符，應堪採信。
    本案事證明確，被告服用酒類不能安全駕駛動力交通工具而
    駕駛犯行，洵堪認定，應予依法論科。
二、核被告所為，係犯刑法第一百八十五條之三服用酒類不能安
    全駕駛動力交通工具而駕駛罪。被告於九十六年間因公共危
    險案件，經本院以九十六年度店交簡字第三七九號判處有期
    徒刑四月確定，嗣依中華民國九十六年罪犯減刑條例減為有
    期徒刑二月確定，於九十六年九月七日易科罰金執行完畢，
    其前受徒刑之執行完畢，五年以內故意再犯本案有期徒刑以
    上之罪，為累犯，應依刑法第四十七條第一項之規定加重其
    刑。爰審酌酒後駕車之危害及酒後不應駕車之觀念，已透過
    學校教育、政令宣導及各類媒體廣為介紹傳達各界週知多年
    ，被告就此應有相當之認識，詎其明知飲酒致醉，不能安全
    駕駛，猶駕車上路，顯心存僥倖，並缺乏尊重其他用路人生
    命、財產安全之觀念，惟其犯後尚能坦承犯行，兼衡其品行
    、智識程度、生活狀況、所生危害等一切情狀，認檢察官具
    體求處有期徒刑十月，略嫌過重，爰量處如主文所示之刑，
    並諭知易科罰金之折算標準。
據上論斷，應依刑事訴訟法第二百八十四條之一、第二百九十九
條第一項前段，刑法第一百八十五條之三、第四十七條第一項、
第四十一條第一項前段，刑法施行法第一條之一第一項，判決如
主文。
本案經檢察官江貞諭到庭執行職務
中    華    民    國  九十七  年    三    月  三十一  日
                          臺灣臺北地方法院刑事第十四庭
                              法      官  孫萍萍
上正本證明與原本無異。
如不服本判決，應於判決送達後十日內，向本院提出上訴狀。
                              書  記  官  林義盛
中    華    民    國  九十七  年    三    月  三十一  日
附錄本判決論罪科刑依據之法條：
刑法第一百八十五條之三
服用毒品、麻醉藥品、酒類或其他相類之物，不能安全駕駛動力
交通工具而駕駛者，處一年以下有期徒刑、拘役或科或併科十五
萬元以下罰金。


司法院資訊處製作；財團法人民間司法改革基金會備份。
